【裁判字號】    96,交聲,1991
【裁判日期】    970121
【裁判案由】    交管條例聲異
【裁判全文】
臺灣板橋地方法院交通事件裁定        96年度交聲字第1991號
原處分機關  交通部公路總局臺北區監理所板橋監理站
受處分人即
異  議  人  乙○○
上列異議人因不服交通部公路總局臺北區監理所板橋監理站於民
國96年11月28日所為板監裁字第41-C00000000號違反道路交通管
理事件裁決書所為處分，經聲明異議，本院裁定如下：
    主  文
異議駁回。
    理  由
一、原處分意旨略以：異議人即受處分人乙○○所有之 JD2-855
    號重型機車，於96年10月21日12時45分許，在台北縣中和市
    中正637 巷防汛道（往員山防汛），因「闖紅燈」之違規，
    經台北縣政府警察局中和分局舉發上開違規，爰依道路交通
    管理處罰條例第53條第1 項、第63條第1項第3款之規定處罰
    鍰新台幣（下同）1,800元並記違規點數3點。
二、異議意旨略以：伊行經該路段時，見交通號誌轉為黃燈，同
    時加速通過，並未闖紅燈，且當時橫向等待綠燈通行之車輛
    均未起步，顯見當時燈號尚非為紅燈，故不服原處分，聲明
    異議，請求撤銷原處分云云。
三、按汽車駕駛人（包括機器腳踏車），行經有燈光號誌管制之
    交岔路口闖紅燈者，處新臺幣1,800 元以上5,400 元以下罰
    鍰，並記違規點數3 點，道路交通管理處罰條例第53條第1
    項、第63條第1 項第3 款分別定有明文。
四、經查，本案查獲情形，業經證人即台北縣政府警察局中和分
    局員山派出所執勤警員甲○○於本院中證稱：伊於96年10月
    12日12時許騎乘警用機車執行交通巡邏勤務，於台北縣中和
    市○○路637 巷52弄10號香格里拉汽車旅館為定點交通稽查
    ，伊見到異議人沿台北縣中和市○○路○○道往員山路方向
    行駛，而該防汛道有2 個紅綠燈號誌，分別在橋的兩端，距
    離約20至30公尺，且係同時變換相同燈號，而異議人通過第
    1 個號誌燈時為黃燈，但第2 個號誌燈已轉變為紅燈，異議
    人當時車速約30公里，卻未在第2 個紅燈之道路停止線前停
    下而闖紅燈，所以伊將異議人攔停並告知違規事由等語（本
    院卷第18、19頁），衡以證人為執勤警員，僅係於執行勤務
    適時發現異議人有上開情形而上前取締，其與異議人素不相
    識，復無怨隙，應無甘冒觸犯偽證之罪責，故意構詞誣陷異
    議人之必要，且異議人於本院中亦供稱：伊通過第二個號誌
    燈時是正轉變為紅燈等語（本院卷第19頁），堪信證人甲○
    ○上開證詞為真實可採，異議人確有闖紅燈之違規情事，應
    堪認定。異議人雖另辯稱：伊當時車速約為60公里，於通過
    第二個號誌燈時雖見其正轉變為紅燈，但來不及煞車，所以
    未停下來云云，然異議人當時之車速約為30公里一情，已據
    證人甲○○證述明確，顯見異議人當時應無因車速過快而無
    法煞停之情形，況縱其所辯為真，則異議人亦不否認於通過
    該處第一個號誌燈時已顯示為黃燈，則其欲通過距離20至30
    公尺之第二個紅綠燈自應減速慢行，並隨時注意燈號情形，
    詎其竟高速行駛致無法於第二個紅燈號誌之停止線前煞停，
    而闖紅燈，其駕車有過失亦屬明確，自不得以此主張其前開
    闖紅燈交通違規有何不可歸責事項，故異議人以前情置辯，
    顯係卸責之詞，並不足採，其有闖紅燈之交通違規事實已臻
    明確，原處分機關依道路交通管理處罰條例第53條第1 項、
    第63條第1 項第3 款之規定，裁處異議人罰鍰1,800 元並記
    違規點數3 點，核無不當，異議人之異議為無理由，自應駁
    回。
據上論斷，應依道路交通案件處理辦法第19條，裁定如主文。
中    華    民    國    97    年    1     月    21    日
                        臺灣板橋地方法院交通法庭
                            法  官  俞秀美
上列正本證明與原本無異。
如對本裁定不服，應於送達後 5日內，向本院提出抗告狀（應抄
附繕本）。
                            書記官  謝怡貞
中    華    民    國    97    年    1     月    21    日


司法院資訊處製作；財團法人民間司法改革基金會備份。
